臺灣臺中地方法院刑事判決　　　　　　　100年度訴字第146號
公　訴　人　臺灣臺中地方法院檢察署檢察官
被　　　告　許清池
選任辯護人　黃呈利律師
上列被告因違反藥事法等案件，經檢察官提起公訴（99年度偵字
第21770號），本院判決如下：
    主    文
許清池無罪。
    理    由
一、公訴意旨略以：被告許清池明知甲基安非他命為毒品危害防
    制條例列管之第2級毒品，且為主管機關即行政院衛生署公
    告禁止使用之毒害藥品，乃藥事法規定之禁藥，不得轉讓。
    詎其竟基於轉讓禁藥及第二級毒品甲基安非他命之犯意，於
    民國99年3月14日17時許，先以其所有之0000000000門號電
    話，撥打唐羽青所持用之門號0000000000號行動電話，雙方
    相約在臺中市○區○○路與三民西路交岔路口見面。被告旋
    即駕駛車牌號碼7Q-8478號自用小貨車，搭載唐羽青前往臺
    中市○區○○路2段155號之愛萊汽車旅館505號房內，將數
    量不詳之第二級毒品甲基安非他命置入吸食器內，以火燒烤
    後再交予唐羽青吸食，以此方式無償轉讓第二級毒品甲基安
    非他命供唐羽青施用。嗣於99年9月17日15時30分許，為警
    持本院核發之搜索票，前往被告位在臺中市南屯區厚生巷12
    之2號之住處執行搜索，當場扣得甲基安非他命1包（檢測前
    毛重16.66公克，檢測後毛重16.60公克）、分裝袋7包、門
    號0000000000號行動電話1支及SIM卡1張等物，始循線查悉
    上情等語，因認被告涉嫌違反毒品危害防制條例第8條第2項
    之轉讓第二級毒品、藥事法第83條第1項之轉讓禁藥等罪嫌
    。
二、按犯罪事實應依證據認定之，無證據不得認定犯罪事實。又
    不能證明被告犯罪者，應諭知無罪之判決，刑事訴訟法第15
    4條第2項、第301條第1項分別定有明文。又認定不利於被告
    之事實，須依積極證據，苟積極證據不足為不利於被告事實
    之認定時，即應為有利於被告之認定，更不必有何有利之證
    據。另按事實之認定，應憑證據，如未能發現相當證據，或
    證據不足以證明，自不能以推測或擬制之方法，以為裁判基
    礎；又認定犯罪事實，所憑之證據，雖不以直接證據為限，
    間接證據亦包括在內，然無論直接或間接證據，其為訴訟上
    之證明，須於通常一般之人均不致於有所懷疑，而得確信其
    為真實之程度者，始得據之為有罪之認定，倘其證明尚未達
    到此一程度，而有合理性懷疑之存在時，即無從為有罪之認
    定，最高法院著有30年上字第816號、40年臺上字第86號、
    30年上字第1831號、76年臺上字第4986號等判例可資參照。
    又刑事訴訟法第161條已於91年2月8日修正公布，修正後同
    條第1項規定：檢察官就被告犯罪事實，應負舉證責任，並
    指出證明之方法。因此，檢察官對於起訴之犯罪事實，應負
    提出證據及說服之實質舉證責任。倘其所提出之證據，不足
    為被告有罪之積極證明，或其闡明之證明方法，無從說服法
    官以形成被告有罪之心證，基於無罪推定之原則，自應為被
    告無罪判決之諭知（最高法院92年臺上字第128號判例意旨
    參照）。
三、公訴意旨認被告許清池涉犯毒品危害防制條例第8條第2項
    之轉讓第二級毒品、藥事法第83條第1項之轉讓禁藥等罪嫌
    ，無非係以證人唐羽青之證述、門號0000000000號之雙向通
    聯紀錄、蒐證照片、毒品初步篩檢報告附卷可稽，及甲基安
    非他命1包、分裝袋7包、門號0000000000號行動電話1支、
    SIM卡1張等物資為論據。訊據被告固坦承：伊曾於99年3月
    14日以伊所使用之電話號碼0000000000號行動電話與唐羽青
    所使用之電話號碼0000000000號行動電話聯絡，相約在臺中
    市○○○路與三民西路口見面，二人再一同前往臺中市○○
    路○段155號「愛萊汽車旅館」505號房，及伊自己有施用甲
    基安非他命的行為等語，惟堅詞否認有何轉讓甲基安非他命
    之犯行，辯稱：伊未於99年3月14日，在該汽車旅館內提供
    甲基安非他命予唐羽青施用，當日沒有人帶甲基安非他命去
    ，也沒有人帶吸食器等語。經查：
(一)、就證人唐羽青證言部分：
１、於本院審理時證稱：99年3月14日17時許，被告曾在「愛萊
    汽車旅館」拿甲基安非他命給伊吸食，該次伊沒有與被告發
    生性關係。之前伊曾跟被告發生過性關係，但不是在汽車旅
    館當天，伊跟被告是在99年2月底的時候，曾經發生性關係
    ，地點是在伊租屋處，租屋處的地址伊忘記了。99年間伊與
    伊先生廖忠凱吵架搬出去住的時候，伊私下會去向被告拿甲
    基安非他命，伊知道被告有在施用甲基安非他命，伊打電話
    跟被告拿甲基安非他命的時候，被告到伊租屋處會一起用，
    但是只是用幾口而已，被告跟伊說他用的量很大，他說他是
    在鵝肉的工作，需要用甲基安非他命提神。伊跟被告發生性
    關係這件事情，伊先生廖忠凱是於99年3月14日知道的，當
    天被告打電話給伊，廖忠凱問伊，伊才跟廖忠凱說。之所以
    廖忠凱還同意當天伊跟被告，因為廖忠凱想要找被告，但不
    知道被告的住處。99年3月14日17時許，是被告先打給伊，
    電話中他說他那邊有東西，問伊要不要，先約在伊住的附近
    的十字路口，他來載伊，在電話中有說要去「愛萊汽車旅館
    」，但是是先約在路口他來載伊。他打電話來的時候，廖忠
    凱就在伊旁邊，伊與被告碰面之前，廖忠凱就知道伊要跟被
    告要去「愛萊汽車旅館」。當天進入汽車旅館房間內，被告
    就立刻把甲基安非他命拿出來，被告是把甲基安非他命放在
    吸食器裡面，點好之後才交給伊用，吸食器也是被告帶去的
    。後來伊妹妹唐羽玟也有到該汽車旅館，因為唐羽玟說她那
    邊的房租到期了，不能住了，要過來找伊。在到汽車旅館之
    前唐羽玟就打電話給伊了。伊在電話中跟她說伊要先去辦事
    情，說等一下伊會叫廖忠凱去載她。當天廖忠凱先開車載伊
    到伊與被告約的路口，伊再叫廖忠凱去載唐羽玟。當天在汽
    車旅館時，是唐羽玟先進來，是在伊進去「愛萊汽車旅館」
    約半小時之後，唐羽玟才進來，她進來時，甲基安非他命伊
    已經施用完畢了，吸食器放在桌上，當天是伊去開門讓唐羽
    玟進來的。伊不知道唐羽玟有沒有看到桌上的吸食器，伊叫
    她在旁邊等，伊等一下再帶她回去伊住的地方。唐羽玟進來
    之後，廖忠凱隔半小時後進來，廖忠凱說他要等朋友，所以
    廖忠凱與唐羽玟他們兩個進來房間的時間相隔半小時。廖忠
    凱進來前半小時，伊與被告、唐羽玟在房間聊天，這期間沒
    有再施用甲基安非他命。後來伊與唐羽玟一起離開房間，離
    開房間之後，伊與唐羽玟先離開，沒有跟廖忠凱、被告及廖
    忠凱的朋友一起走。桌上的安非他命吸食器是伊收走的，一
    起走出房間時，伊想到才回去拿的。雖然吸食器是被告的，
    但因為吸食器裡面還有一些甲基安非他命，而且原本的袋子
    內也還有一些甲基安非他命。當天伊施用甲基安非他命，伊
    跟被告都沒有談論到錢的事情。他有說那些甲基安非他命要
    請伊用。伊當天出汽車旅館之後，又要回去收甲基安非他命
    及吸食器，因為當時伊開車，所以伊叫唐羽玟進去幫伊拿的
    。所以被告在點甲基安非他命給伊施用時，唐羽玟沒有看到
    。伊正在施用甲基安非他命時，唐羽玟也沒有無看到。唐羽
    玟來找伊時，是伊去開門，開門之前，伊跟被告在聊天。唐
    羽玟打電話給伊的時候，伊在廁所，伊去帶唐羽玟進來之後
    ，伊才去洗澡的。99年3月14日當天，因為廖忠凱要調甲基
    安非他命，伊跟他說我有一個朋友調比較便宜，廖忠凱查伊
    的電話，發現伊與被告很常打電話，被告打電話給伊的時候
    ，伊又支支吾吾解釋不清楚，所以廖忠凱就一直質問伊，所
    以伊才跟他說伊與被告發生性關係的事。伊當天拿走的吸食
    器，伊帶回去伊的住處，已經不見了等語（見本院100年3月
    24日審理筆錄）。
２、於偵查中證稱：99年3月14日17時餘許，被告打電話給伊，
    被告的電話號碼是0000000000號，伊的電話號碼是00000000
    00號，伊與約在「愛萊汽車旅館」，他是直接拿甲基安非他
    命給伊施用，他是燒好請伊施用。唐羽玟有看到被告拿甲基
    安非他命給伊施用等語（見臺灣臺中地方法院檢察署99年度
    偵字第21770號偵查卷第22、23頁），則證人唐羽青於偵查
    中就案發當日是否係與被告直接約在「愛萊汽車旅館」、其
    妹唐羽玟是否有見到被告拿甲基安非他命給其施用等節，與
    其與本院審理時之證述顯有不同。
３、於警詢中證稱：99年3月14日17時許，被告以他的行動電話
    0000000000號撥打伊的電話0000000000號說，他去苗栗帶了
    一批貨（意指甲基安非他命）很棒，問伊要不要試試看，伊
    就跟他說好，伊就在臺中市○區○○○路與三民西路口等被
    告，被告駕駛他的自用小貨車載伊到「愛萊汽車旅館」505
    號房，進入房間後，被告就拿出1大包甲基安非他命及吸食
    器，把少許甲基安非他命放進吸食器內，並用火燒吸食器，
    甲基安非他命冒煙後，被告就拿給伊吸食，吸食後被告就叫
    伊去洗澡，伊洗澡完後問被告要不要洗，他說他已經洗好了
    ，伊與被告發生性關係。期間伊妹妹唐羽玟以0000000000號
    撥打伊電話說要來找伊，伊叫她到「愛萊汽車旅館」門口再
    打給伊，伊跟被告辦完事後伊在洗澡時，唐羽玟到門口，伊
    就先出去帶唐羽玟進入505號房，伊跟唐羽玟說先在床邊坐
    一下跟被告聊天一下，伊就進入浴室繼續洗澡，過約10分鐘
    左右，伊聽到外面大小聲，伊打開門看，看到伊先生廖忠凱
    與綽號「耀風」對被告大小聲，廖忠凱問被告說「我和你是
    朋友，這種事你也做得出來，你不知道她是我老婆嗎？為什
    麼她打電話跟你拿東西你沒跟我講，還拿東西餵她，還睡她
    」，「耀風」對被告說「這種事你都做得出來，你怎麼交待
    」便出手毆打被告，後來廖忠凱跟被告說「如果我拿藥餵你
    老婆，再睡你老婆，你要不要，你作何感想」，再問被告要
    打算怎麼辦，被告跟廖忠凱說要付10萬元和解，廖忠凱說不
    要，要帶被告去找他老婆，就與「耀風」押著被告坐上被告
    的車子，由廖忠凱開車，被告坐中間，「耀風」坐右側，廖
    忠凱叫伊先開車回家等他，伊就載唐羽玟回住處，途中廖忠
    凱打電話說被告跳車逃跑了，叫伊去臺中市○區○○路德安
    百貨附近載他們二個，伊就轉到德安百貨先載「耀風」回太
    平後，伊跟廖忠凱、唐羽玟一起返回住處。因為廖忠凱知道
    被告跟伊有發生過性關係，14日當日被告打電話給伊，約伊
    出去，廖忠凱知道後想約被告出來交待清楚，所以伊約被告
    出來，「耀風」、唐羽玟是廖忠凱打電話跟他們說要喬事情
    ，要他們二個陪他一起去，所以就叫唐羽玟先進入，廖忠凱
    、「耀風」隨後進入505號房等語（見警卷第5頁背面、第6
    頁正面），則證人唐羽青於警詢中對於案發當日是否與被告
    發生性行為、當日是其約被告出來或被告約其出來、唐羽玟
    當日如何聯絡其到汽車旅館等節所述亦與本院審理時所述不
    同。
４、證人曾耀峰於本院審理時結證稱：99年3月14日伊曾到臺中
    市○區○○路的「愛萊汽車旅館」，當日是廖忠凱打電話給
    伊，說有事跟伊講，打電話的時間伊不記得了，伊在警察局
    的時候有說時間，現在忘記了。在電話中他直接跟伊約在「
    愛萊汽車旅館」門口，伊到那邊的時候，廖忠凱的意思說要
    抓姦。當日伊是與廖忠凱一起進入汽車旅館505號房內，在
    「愛萊汽車旅館」門口，伊看到廖忠凱的時候，沒有看到唐
    羽玟。伊進去房間之後，看到唐羽玟圍著浴巾躺在床上，裡
    面有沒有穿衣服，伊不知道，唐羽青在浴室，被告坐在沙發
    上，被告衣著整齊。伊與廖忠凱進入房間時，沒有人來開門
    ，門都沒有鎖，就這樣進去了，是廖忠凱開門的。當天伊沒
    看到唐羽玟、唐羽青或被告施用甲基安非他命，伊有看到房
    間內桌上有吸食器，就是用鋁箔包作成的，伊不知道那個吸
    食器是何人的，該吸食器後來如何了，伊也不知道。離開時
    ，該吸食器是否還在，伊沒有注意。當日離開的次序，伊記
    得伊與被告、廖忠凱是一起離開的，唐羽青、唐羽玟他們的
    去向伊不清楚，伊知道他們兩個女生比較慢離開。伊看到吸
    食器之外，沒有注意有無小包裝的甲基安非他命等語（見本
    院100年3月24日審理筆錄），則依證人曾耀峰所述，當日其
    進入該汽車旅館505號房時，見到唐羽玟身著浴巾躺在床上
    ，然證人唐羽青前揭於本院審理時證稱，當日其與、被告、
    唐羽玟三人於廖忠凱進入房間前是在聊天，則唐羽青就此部
    分所述，顯有疑義；而依證人曾耀峰所述，亦無從得知所見
    到之吸食器究係何人所有。
５、另證人唐羽青於上揭時間、地點，因其丈夫廖忠凱與證人曾
    耀峰強行帶走被告，嗣經被告至警局報案稱遭廖忠凱、唐羽
    青、唐羽玟、曾耀峰強盜、妨害自由等節，有臺中市警察局
    第三分局刑事報告書、廖忠凱臺灣高等法院全國前案簡列表
    各乙份在卷可參，則證人唐羽青於同日亦涉及對被告強盜、
    妨害自由等案件，其前揭證言是否確實可信，實有可疑。
(二)、至卷附之門號0000000000號之雙向通聯紀錄（見臺灣臺中地
    方法院檢察署99年度核退字第1347號偵查卷第7、8頁）、扣
    案之門號0000000000號行動電話1支（含SIM卡），僅能證明
    99年3月14日被告所使用之電話號碼0000000000號行動電話
    曾與證人唐羽青所使用之電話號碼0000000000號行動電話有
    數度聯絡之事實，此亦為被告所是認，惟尚無從據之推論被
    告即於上開時間、地點確有無償提供甲基安非他命予證人唐
    羽青施用之行為。
(三)、另扣案之甲基安非他命1包、分裝袋7包、蒐證照片、毒品初
    步篩檢報告，係警方於99年9月17日16時20分許，在被告臺
    中市南屯區厚生巷12之2號住處查扣、拍照及檢測，有臺中
    市警察局第三分局刑事案件報告書、扣押物品目錄表各乙份
    在卷可參。惟被告於本院審理時稱，該等甲基安非他命是其
    自己要施用，其有施用甲基安非他命之習慣等語（見本院10
    0年2月18日審理筆錄），而被告於99年9月17日為警查獲當
    時所採集之尿液，經送檢驗結果確呈甲基安非他命陽性反應
    ，有中山醫學大學附設醫院檢驗科藥物檢測中心尿液檢驗報
    告乙份在卷可參，且被告此部分所涉施用第二級毒品犯行，
    業經依本院99年度毒聲字第758號裁定送觀察、勒戒，認無
    繼續施用毒品之傾向，經臺灣臺中地方法院檢察署檢察官以
    99年度毒偵字第3691號不起訴處分確定，有該不起訴處分書
    乙份附卷可憑，則被告所稱，該等扣案之甲基安非他命係供
    其自己施用乙節，尚非無據。復參以本件被告涉嫌無償提供
    甲基安非他命予證人唐羽青施用之時間係於99年3月14日，
    距警方查扣該等甲基安非他命之時間已有6月餘，而證人唐
    羽青於99年3月14日當日是否確有施用甲基安非他命，並無
    驗尿報告以供佐證，且證人唐羽青於本院審理時陳稱，當日
    之施用甲基安非他命之吸食器已不見等語，該吸食器並無留
    存而供查證，則尚難僅以在被告住處查扣得該等甲基安非他
    命，則遽以之推論被告曾於上開時間、地點無償提供甲基安
    非他命予證人唐羽青施用之行為。
(四)、綜上所述，本件被告是否曾於99年3月14日無償提供甲基安
    非他命予證人唐羽青施用，證人唐羽青之供證內容，既有先
    後不一之明顯瑕疵存在，亦無任何得以作為證人唐羽青不利
    被告證詞之補強證據，實難憑僅證人唐羽青之不利被告之證
    詞，而據以論斷。是依舉證分配之法則，對於被告之成罪事
    項，應由檢察官負舉證義務，檢察官無法舉證使本院產生無
    合理懷疑之確信心證，無論被告所辯是否足以採信，亦不得
    因此反面推論被告之罪行成立，致違刑事舉證分配之法則。
    本案檢察官既不能舉證證明被告確有於前開時間、地點，無
    償提供第二級毒品甲基安非他命予證人唐羽青之行為，而使
    本院產生無庸置疑之明確心證，則本案此部分依罪疑唯輕、
    罪疑唯利於被告原則，自不得對被告為不利之認定。此外，
    本院在得依或應依職權調查證據之範圍內，復查無其他積極
    明確之證據，足以認定被告有檢察官所指之無償提供第二級
    毒品甲基安非他命之犯行，不能證明被告犯罪，自應為被告
    無罪之諭知。
據上論斷，應依刑事訴訟法第301條第1項，判決如主文。
中    華    民    國   100    年    4     月    7     日
                        臺灣臺中地方法院刑事第十三庭
                            審判長法  官  吳幸芬
                                  法  官  戴嘉慧
                                  法  官  劉麗瑛
以上正本證明與原本無異。
如不服本判決應於收受判決後10日內向本院提出上訴書狀，並應
敘述具體理由；其未敘述上訴理由者，應於上訴期間屆滿後20日
內向本院補提理由書（均須按他造當事人之人數附繕本）「切勿
逕送上級法院」。
                                  書記官  王玟
中    華    民    國   100    年    4     月    7     日